臺灣嘉義地方法院刑事判決
110年度易字第362號
聲  請  人  臺灣嘉義地方檢察署檢察官
被      告  黃勉璋


上列被告因竊盜等案件，經檢察官聲請以簡易判決處刑（110年
度偵字第1808號、第2209號），本院認不宜以簡易判決處刑，改
依通常程序審理，判決如下：
    主  文
乙○○犯附表3罪名及宣告刑欄所示之罪，各處附表3罪名及宣告刑
欄所示之刑及沒收。應執行拘役捌拾日，如易科罰金，以新臺幣
壹仟元折算壹日。
其餘被訴部分無罪。
    犯 罪 事 實
一、乙○○意圖為自己不法之所有，基於竊盜之犯意，於民國109
    年11月27日8時4分許，在丙○○所經營之選物販賣機（俗稱夾
    娃娃機）店（址設嘉義市○區○○路000號1樓，下稱A店），以
    將手臂自選物販賣機之取物口處伸入選物販賣機內部拿取其
    內物品之方式，徒手竊取丙○○所有如附表1-1所示之物得手
    。
二、乙○○可預見若用力撞擊選物販賣機，可能造成該機臺受損而
    不堪使用，仍基於意圖為自己不法所有之竊盜犯意及毀損他
    人物品之不確定故意，於109年12月18日8時54分許，在甲○○
    所經營之選物販賣機店（址設嘉義市○區○○○路000○0號，下
    稱B店），接續以其身體用力推撞選物販賣機，使機臺內商
    品移位並落入取物口後，再徒手自取物口拿出商品，而以此
    方式竊取甲○○所有如附表2-1所示之物得手，並致該選物販
    賣機內主機板之保險絲斷裂，進而造成主機板短路損壞，使
    該選物販賣機不堪使用，足生損害於甲○○。
三、嗣經丙○○、甲○○發現遭竊而報警處理，經警調閱監視器錄影
    畫面而查悉上情。
四、案經甲○○訴由嘉義市政府警察局第二分局報告臺灣嘉義地方
    檢察署檢察官偵查起訴。
    理  由
甲、程序部分
一、本判決參考司法院107年3月28日「刑事判決精簡原則」製
　　作。
二、證據能力部分因當事人均未爭執，依上開原則，不予說明。
乙、有罪部分
壹、認定犯罪事實所憑之證據及理由
一、訊據被告乙○○固坦承有於上開時間，分別前往A、B二店操作
    選物販賣機，自A店內選物販賣機取得如附表1-1所示之物，
    另自B店內選物販賣機取得如附表2-1所示之物，且其於B店
    有碰撞選物販賣機之行為等情。惟否認有何竊盜及毀損犯行
    ，辯稱：㈠因A店選物販賣機內的藍色槌子卡在取物口，並卡
    到爪子，我才會伸手去要把藍色槌子撥開，因為洞口比較小
    ，我的肋骨抵到機臺會痛，我的手因反射而伸回時，手指尖
    碰到東西，因而有東西掉下來，我無意取得附表1-1所示之
    物（見本院110年度易字第362號卷【下稱本院卷一】第26、
    57、81頁）；㈡在操作選物販賣機的過程中，碰撞選物販賣
    機屬於出貨的技巧，告訴人甲○○亦未在B店內張貼不能碰撞
    選物販賣機之公告（見本院卷一第141頁）；我覺得我撞擊
    力道不至於會讓機臺壞掉（見110年度偵字第2209號卷【下
    稱偵卷二】第18頁）云云。
二、惟查：
　㈠犯罪事實一部分
　⒈被告於109年11月27日8時4分許，在A店內，自選物販賣機之
    取物口處伸手進入該機臺內部，拉取附表1-1編號1所示之藍
    色槌子，並造成附表1-1編號2、3所示之物，隨同藍色槌子
    一併落入取物口，被告嗣將附表1-1所示之物均帶回其住處
    等情，業經被告於審理中自承：今天帶來的東西都是109年1
    1月27日在民權路夾娃娃機店，跟著槌子掉下來的等語明確
    （見本院卷一第78、79頁），並經本院勘驗A店內監視器於1
    09年11月27日之錄影畫面確認無誤，有本院110年8月16日勘
    驗筆錄（見本院卷一第26頁）及附件勘驗報告（見本院卷一
    第29-32頁）在卷可參。此外，復由被告於審理中提出如附
    表1-1各編號所示之物，經本院扣押在案，有附表1-1各編號
    所示物品之照片（見本院卷一第86-90頁）、本院扣押筆錄
    及扣押物品收據（見本院卷一第80、81、83頁）附卷足以為
    證。此部分事實，首堪認定。
  ⒉被告雖以前詞置辯。惟查：
　①在被告伸手拉取藍色槌子前，被告曾二度操作選物販賣機取
    物夾爪子試圖挾取該機臺中之商品等情，有本院110年8月16
    日勘驗結果及勘驗報告截圖1、2可憑（見本院卷一第29頁）
    ，足認該選物販賣機當時可正常運作，並無被告所稱取物夾
    遭藍色槌子卡住之情形。另參照前述勘驗報告截圖1、2，可
    見藍色槌子之握柄雖有部分突出在取物口上方，然未完全擋
    住取物口，亦無卡在取物口之情事。
　②依被告偵訊中原辯稱：我認為手伸進去能夠碰到取出的東西
    ，都應該算是合法取得，我認為只要不是我用其他工具從取
    物口拿東西出來，都應該是合法的範圍云云（見110年度偵
    字第1808號卷【下稱偵卷一】第15、16頁），足徵被告於10
    9年11月27日伸手進入A店選物販賣機之取物口時，的確是刻
    意欲以此方式自該機臺中取得商品，而非不慎誤觸藍色槌子
    而導致附表1-1所示之物掉落取物口。是被告直到審理中，
    始改辯稱：係因藍色槌子卡住選物販賣機之取物口及爪子，
    始動手拉取選物販賣機內之藍色槌子云云，自非可採。
　⒊承上各節，足認被告對於A店選物販賣機內之商品確有不法所
    有意圖，且是刻意以前述非正常操作選物販賣機之方式，自
    選物販賣機取物口非法取得附表1-1所示之物。是被告此部
    分竊盜犯行，已堪認定。
　㈡犯罪事實二部分
　⒈被告於109年12月18日8時54分至59分許，在B店中編號19選物
    販賣機前，數度在該機臺內取物夾未運作之狀況下，以其身
    體推撞該機臺，使該機臺晃動，並造成機臺內商品晃動、移
    位，最終導致附表2-1各編號所示之物先後於同日8時54分、
    55分、57分許，因晃動、移位而落入取物口等事實，業經本
    院勘驗B店內監視器於109年12月18日8時54分至59分許之錄
    影畫面確認為真實，有本院110年8月16日勘驗筆錄（見本院
    卷一第26、27頁）及附件勘驗報告（見本院卷一第34、35、
    40之1頁）；本院110年9月23日勘驗筆錄（見本院卷一第117
    、118、127頁）存卷可查，並經證人甲○○於審理中證稱：六
    角狀盒裝物是小熊鑰匙圈，1盒是1個，透明盒子是起訴書附
    表編號1壽司盒裝銅鐘鈴鐺，白色盒子是起訴書附表編號5的
    傳輸線一拖三，黑色盒子實為紫色，應該是起訴書附表編號
    4的鬼滅公仔，1盒中有1個等語（見本院卷一第118、119頁
    ）。而被告亦於審理中坦承於上開時、地，以身體碰撞選物
    販賣機（見本院卷一第146頁），並於偵查中供承：我是先
    投錢把物品移到洞口附近，再撞下來等語明確（見偵卷二第
    18頁）。是以，被告於上開時間、地點，確有撞擊選物販賣
    機，使該機臺內商品因而移位落入取物口之行為，足以認定
    。
　⒉針對附表2-1所示物品之去向為何乙節，被告於審理中陳稱：
    我帶女兒出去玩娃娃機，可能是他們撿回去，基本上都是我
    女兒撿回去等語（見本院卷一第58頁），足認附表2-1所示
    之物因被告撞擊選物販賣機而落入取物口後，最終係由被告
    取得並帶回其住處。
　⒊被告曾具狀向本院表明：「我也曾遇過臺主要求大力撞擊（
    當時聽到臺主的要求，真的覺得很訝異）」等語（見本院11
    0年度嘉簡字第361號卷【下稱本院卷二】第13頁）；復於審
    理中供稱：當時聽到臺主的要求大力撞擊，會感到很訝異，
    是因為一般人不喜歡，我有看過有人貼公告說不要碰撞機臺
    ，有的人說不要碰，有的說是什麼時間點不要碰等語（見本
    院卷一第147頁）。由被告所陳內容，顯見被告基於其過往
    操作選物販賣機之經驗，主觀上已知悉一般選物販賣機經營
    者多不喜歡顧客碰撞選物販賣機，容許顧客撞擊選物販賣機
    之經營者顯非常態，被告才會在聽聞大力撞擊機臺之要求時
    ，感到非常訝異。是被告辯稱撞擊選物販賣機使商品落入取
    物口屬正常出貨方式云云，亦難採信。
　⒋被告上開撞擊、搖晃選物販賣機之舉，使編號19選物販賣機
    內主機板之保險絲斷裂，造成主機板短路，致該選物販賣機
    無法運作等情，經證人即告訴人甲○○於審理中證稱：109年1
    2月18日貨物被偷後，隔了好幾天才發生機器壞掉的事，
　　我發現後，檢查時把機臺後面整個拉出來看，保險絲都燒掉
    了，如果被告沒有撞擊就不會短路，因為保險絲斷掉，繼續
    插電才會主機板短路；正常使用主機板可以使用3至4年，我
    的主機板有八成新，撞擊太大力或搖晃會造成主機板短路；
    我發現機器壞掉後，回放全日錄影畫面，看到被告去撞機器
    ，除被告之外，沒有看到其他人有此行為，所以才確定是被
    告撞的等語（見本院卷二第39、40頁，本院卷一第124、125
    頁），並有損壞之選物販賣機主機板照片（見嘉市警二偵字
    第1100001234號卷【下稱警卷二】第17頁）附卷可資為證。
    依證人甲○○上開證述，可知前述選物販賣機是在被告本案撞
    擊行為後始發生主機板損壞之情事，而主要肇因恰好係選物
    販賣機受撞擊、搖晃而引起，且證人甲○○於逐一檢視B店內
    監視器錄影畫面後，發現僅被告有撞擊選物販賣機之舉動。
    證人甲○○此部分證述，核與前述監視器錄影畫面所呈之情形
    及其所提出之主機板毀損照片等客觀事證，印證相符，自堪
    採信。從而，在被告本案撞擊行為後，既無其他外力介入而
    足以導致前述選物販賣機主機板保險絲斷裂進而引起主機板
    短路之情事，則被告本案撞擊行為當與前述選物販賣機主機
    板損壞之結果，具有因果關係甚明。被告辯稱其所為不至於
    會造成選物販賣機毀損云云，尚不可採。
  ⒌綜合上情，被告以撞擊選物販賣機使商品落入取物口之之方
    式，取得附表2-1所示之物，所為顯係以非法方式竊取他人
    之物無誤，而其所為同時造成告訴人甲○○所有之選物販賣機
    主機板損壞，致選物販賣機不堪使用，均堪認定。
三、綜上所述，被告所辯核屬犯後卸責之詞，要無可採。本案事證明確，被告上開竊盜、毀損犯行，均堪予認定，應依法論科。
貳、論罪科刑
一、核被告如犯罪事實一所為，係犯刑法第320條第1項之竊盜罪
    ；如犯罪事實二所為，係犯刑法第320條第1項之竊盜罪、刑
    法第354條之毀損他人物品罪。被告於犯罪事實二所示時地
    ，接續撞擊選物販賣機以竊取告訴人甲○○所有如附表2-1所
    示物品之行為，係基於單一犯罪決意，在密接時空實施，持
    續侵害相同法益，各次行為之獨立性甚薄弱，應包括於一行
    為予以評價，屬接續犯，僅論以一個竊盜罪。
二、被告如犯罪事實二所為，係以一行為犯上開2罪名，屬想像
    競合犯，應從一重之刑法第320條第1項之竊盜罪處斷。被告
    上開2次犯行，犯罪之時間、地點皆不同，犯罪手法亦殊，
    所侵害者為不同人之財產法益，顯是分別起意所為，應予分
    論併罰。
三、聲請簡易判決處刑意旨雖漏未提及被告於犯罪事實一所示時
    地，另同時竊取附表1-1編號2、3所示物品之犯罪事實，惟
    此部分與業經檢察官聲請簡易判決處刑部分之犯罪事實具實
    質上一罪關係，應為聲請簡易判決處刑效力所及，本院自應
    併予審理。
四、爰以行為人之責任為基礎，審酌被告自承喜愛把玩選物販賣
    機以從中取樂，卻不思以正當方式操作取物夾挾取選物販賣
    機中商品，反而以前述2種不正手法為本案2次竊盜犯行，並
    造成告訴人甲○○所有之選物販賣機主機板損壞，已分別侵害
    被害人丙○○、告訴人甲○○之財產權，所為實屬不該。再考量
    被告始終否認全部犯行，且迄今均未賠償被害人丙○○、告訴
    人甲○○所受之損失，但已將所竊得之部分物品（即附表1-1
    所示部分）交由本院扣案，有意將之歸還被害人丙○○之犯後
    態度。兼衡被告於審理中自陳教育程度為二技夜間部畢業，
    目前無業，家庭成員有配偶及2名未成年子女，由其負責接
    送子女就學，家中經濟主要仰賴其配偶在醫院工作所領取之
    時薪，經濟狀況不善，然因其母親擁有不動產，而不符低收
    入戶資格（見本院卷一第148頁）之家庭、經濟、生活等狀
    況，及其本案犯罪之動機、目的、手段、犯罪所得利益、所
    生損害等一切情狀，分別量處如主文所示之刑，且合併定其
    應執行刑如主文所示，並均諭知易科罰金之折算標準。
五、沒收
　　犯罪所得，屬於犯罪行為人者，沒收之。但有特別規定者，
    依其規定。前二項之沒收，於全部或一部不能沒收或不宜執
    行沒收時，追徵其價額，刑法第38條之1第1項、第3項定有
    明文。經查，如附表1-1、2-1所示之物分別為被告因本案2
    次竊盜犯行所竊得之物，業經認定如前，核屬被告本案各次
    竊盜之犯罪所得，均應依刑法第38條之1第1項前段宣告沒收
    。而附表2-1所示之均未扣案，爰依同條第3項規定，併諭知
    於全部或一部不能沒收或不宜執行沒收時，追徵其價額。
丙、不另為無罪之諭知部分
壹、聲請簡易判決處刑意旨另以：（一）被告於犯罪事實一所示
    時地，除竊取如附表1-1所示之物外，另同時竊取如附表1-2
    所示之物。（二）被告於犯罪事實二所示時地，除竊取如附
    表2-1所示之物外，另同時竊取如附表2-2所示之物。因認被
    告此部分2行為亦涉犯刑法第320條第1項竊盜罪（各與上開
    有罪之2部分為實質上一罪關係）。
貳、聲請簡易判決處刑意旨認被告為犯罪事實一所示竊盜犯行時
    ，同時另竊取附表1-2所示之物；被告為犯罪事實二所示竊
    盜犯行時，同時另竊取附表2-2所示之物，無非係以證人丙○○、甲○○於警詢中之證述及被害報告單為主要論據。
參、經查：
一、被告雖於本院審理中供稱：附表1-1、1-2所示5樣物品全部
    均是在A店選物販賣機中取得等情，並提出交由本院扣案（
    見本院卷一第77頁）。證人丙○○則於警詢中證述：遭竊物品
    為藍色玩具槌子1個、哈巴狗造型娃娃1個、卡通圖案電風扇
    1個等情（見嘉市警二偵字第1100000707號卷【下稱警卷一
    】第9頁）。然查：
　㈠被告於犯罪事實一所示時地，因伸手進入選物販賣機取物口
    ，而不法取得者僅有附表1-1所示之3樣物品，業經本院認定
    如前。而本院當庭勘驗上開時地之監視器錄影畫面，均未見
    有類似附表1-2編號1所示之白色盒狀物及附表1-2編號2所示
    之土黃色布偶隨同被告所拉取之藍色槌子落入取物口，且於
    被告本次竊盜行為終了時，仍有1個狀似狗造型之土黃色布
    偶留在選物販賣機櫥窗內，此有本院110年8月16日勘驗筆錄
    可佐（見本院卷一第29-32頁）。且檢察官於偵查中曾就上
    開監視器錄影畫面進行勘驗，勘驗結果亦僅見：被告從取物
    口伸手進去，抓住入口處玩具槌子子1個，往下拉之後，連
    帶將附近兩個物品一起掉落等情（見偵卷一第15頁）。是以
    ，被告因犯罪事實一所示竊盜犯行所竊得之物品僅有3樣，
    堪認無誤。被告供稱其因該次行為共取得如附表1-1、1-2所
    示5樣物品，與卷內客觀事證有違，自不可採。
　㈡經本院於審理中當庭播放上開監視器錄影畫面，及提示被告
    所提出如附表1-1、1-2所示之物，供證人丙○○指認遭竊之物
    後，證人丙○○證稱：無法確定被告自選物販賣機取得的是哪
    些物品，僅有藍色槌子可得確定，我只能確認我的娃娃機裡
    有擺過槌子跟布偶，其他小商品我記不起來，不確定白色盒
    裝物（即附表1-2編號1所示之物）是否為我在警詢中所稱之
    電風扇等語（見本院卷一第76-80頁）。顯然縱經提示監視
    器錄影畫面及附表1-1、1-2之實物供證人丙○○直接辨認，其
    仍無法明確辨識遭竊物品為何。而其在警詢中所指認之遭竊
    物品，除藍色槌子外，其餘2樣即哈巴狗造型娃娃、卡通圖
    案電風扇均與監視器畫面中落入取物口之2樣物品顯屬有異
    ，故證人丙○○之此部分證述，與監視器錄影畫面不符，又無
    其他旁證可佐，尚難遽採。
二、證人甲○○雖於警詢中證稱：其於109年12月18日遭竊之物品
    即如附表2-1、2-2所示（見警卷二第9-10頁）。惟查：
　㈠被告於犯罪事實二所示時地，撞擊選物販賣機而不法竊得者
    ，即如附表2-1所示4樣物品乙節，亦經本院勘驗監視器錄影
    畫面後，論認如前。
　㈡經本院於審理中當庭播放犯罪事實二所示時地之監視器錄影
    畫面供證人甲○○觀覽後，其於審理中改稱：起訴書附表編號
    1、4、5、6以外之物（即附表2-2所示部分）是在109年12月
    18日同日下午遭竊（見本院卷一第121、122頁）。由此可知
    ，證人甲○○之警詢證述，不僅與監視器錄影畫面所呈現之客
    觀事實有所出入，亦與其自身於審理中之證述有異，自屬有
    疑而不足採。從而，附表2-2所示之物均非被告於犯罪事實
    二所示竊盜犯行中所竊得之物，自堪認定。
肆、據上各節，依卷內相關事證，僅足證明被告分別於犯罪事實
    一、二所示時地，各竊得附表1-1、2-1所示之物。檢察官復
    未能指出其他證明之方法，以說服法院形成被告除上述有罪
    部分，另有竊取附表1-2、2-2所示物品之有罪確信，應認被
    告此部分（即附表1-2、2-2所示部分）之犯罪尚屬不能證明
    ，本應為被告無罪之諭知，惟因此部分與前開起訴並經本院
    論罪科刑部分各有實質上一罪關係，爰均不另為無罪之諭知
    。
丁、無罪部分
壹、聲請簡易判決處刑意旨另以：被告意圖為自己不法之所有，
    基於竊盜之犯意，於109年12月23日13時30分許，在告訴人
    甲○○所經營之B店內，先投幣消費將機臺內之商品夾到出口
    處邊緣後，再以用腳及身體部位劇烈碰撞推打機臺，將機臺
    內之商品晃搖跌入取物口後再自取物口拿出之方式，竊取告
    訴人所有之泡麵1碗得手。因認被告另涉犯刑法第320條第1
    項之竊盜罪嫌。
貳、按犯罪事實應依證據認定之，無證據不得認定犯罪事實；不
    能證明被告犯罪者，應諭知無罪之判決，刑事訴訟法第154
    條第2項、第301條第1項分別定有明文。次按認定不利於被
    告之事實，須依積極證據，苟積極證據不足為不利於被告事
    實之認定時，即應為有利於被告之認定，更不必有何有利之
    證據；又事實之認定，應憑證據，如未能發現相當證據，或
    證據不足以證明，自不能以推測或擬制之方法，以為裁判基
    礎；而刑事訴訟法上所謂認定犯罪事實之積極證據，係指適
    合於被告犯罪事實之認定之積極證據而言，雖不以直接證據
    為限，間接證據亦包括在內；然而無論直接或間接證據，其
    為訴訟上之證明，須於通常一般之人均不致有所懷疑，而得
    確信其為真實之程度者，始得據為有罪之認定，倘其證明尚
    未達到此一程度，而有合理之懷疑存在時，致使無從形成有
    罪之確信，根據「罪證有疑，利於被告」之證據法則，即不
    得遽為不利被告之認定，最高法院30年上字第816號、29年
    上字第3105號、40年台上字第86號、76年台上字第4986號判
    例意旨參照。又按刑事訴訟法第161條第1項規定：檢察官就
    被告犯罪事實，應負舉證責任，並指出證明之方法。因此，
    檢察官對於起訴之犯罪事實，應負提出證據及說服之實質舉
    證責任。倘其所提出之證據，不足為被告有罪之積極證明，
    或其指出證明之方法，無從說服法院以形成被告有罪之心證
    ，基於無罪推定之原則，自應為被告無罪判決之諭知(最高
    法院92年台上字第128號判例要旨參照)。
參、聲請簡易判決處刑意旨認被告涉犯上開竊盜罪嫌，無非係以
    被告之供述、證人甲○○之指訴、監視器錄影畫面及翻拍照片
    等證據為其主要論據。
肆、訊據被告固坦承於109年12月23日前往B店等情，惟堅決否認
    當日有在B店竊取泡麵1碗之犯行（見本院卷一第146頁）。
伍、經查：
　㈠證人甲○○雖於警詢中證稱：於109年12月23日16時許，發現娃
    娃機臺位移非常嚴重，調閱監視器後發現不知名人士再度於
    109年12月23日13時30分許前往店裡以腿部撞擊機臺方式不
    當取得商品，損失財物為價格比較便宜的泡麵等語（見警卷
    一第9、10頁）；復於審理中證稱：12月23日這天有再偷1碗
    泡麵，當時是12月23日當天下午發現遭竊，就有去看帶子，
    然後發現是中午被偷的等語（見本院卷一第122、123頁）。
　㈡然經本院勘驗檢察官所提出為證據之所有監視器錄影畫面，
    作成勘驗筆錄（見本院卷一第26、27、29-40之1、117、118
    、127頁），並逐一比對檢察官所舉之監視器錄影畫面翻拍
    照片（見警卷二第14-17頁），雖有①被告於109年12月23日1
    3時33分許在B店內撞擊內有非食品類商品之選物販賣機（見
    警卷二第16頁）；②被告於同日13時44、45分許在B店內攀爬
    選物販賣機（見本院卷一第38-40頁）之影像及翻拍照片，
    亦有③被告於109年12月11日16時36分許，在B店內撞擊內裝
    有食品類商品選物販賣機，使泡麵落入取物口之影像（見本
    院卷一第36、37頁）行為。然其中均未見被告於109年12月2
    3日13時30分許，有撞擊內裝有食品類商品之選物販賣機以
    竊取泡麵之行為。再輔以證人甲○○於審理中證稱：被告於10
    9年12月23日、109年12月11日各有偷1次泡麵等情（見本院
    卷一第123頁），可知被告經告訴人甲○○指控竊盜泡麵行為
    共有2次。但針對經檢察官追訴之本案被告109年12月23日13
    時30分許之竊盜犯嫌，除告訴人甲○○之上開單一指述外，尚
    乏其他客觀事證足以補強證明告訴人甲○○之指訴為真。從而
    ，檢察官所舉告訴人甲○○之指訴尚難盡信，自無從逕認被告
    確於109年12月23日13時30分許在B店竊得泡麵1碗。
陸、綜上所述，檢察官所舉各項事證，尚無從證明被告於109年1
    2月23日13時30分許，曾在B店，竊取告訴人甲○○所有之泡麵
    1碗，自無法說服本院形成被告有聲請簡易判決處刑意旨所
    指竊盜犯行（即聲請簡易判決處刑書犯罪事實一（三）部分
    ）之確信。此外，公訴人復未提出或指明其他足可證明此部
    分被訴事實之直接或間接證據，本案尚存有合理之懷疑，基
    於罪證有疑利歸被告之原則，揆諸首開法條及判例要旨，本
    院自應依法就被告此部分被訴行為為無罪之諭知。
據上論斷，應依刑事訴訟法第299條第1項前段、第301條第1項（
依刑事判決精簡原則，僅記載程序法條），判決如主文。
本案經檢察官侯德人聲請以簡易判決處刑，檢察官江炳勳、廖俊
豪到庭執行職務。
中　　華　　民　　國　　110 　年　　10　　月　　28　　日
                  刑事第五庭    法　官　陳盈螢
以上正本證明與原本無異。
如不服本判決應於收受判決後20日內向本院提出上訴書狀，並應
敘述具體理由；其未敘述上訴理由者，應於上訴期間屆滿後20日
內向本院補提理由書（均須按他造當事人之人數附繕本）「切勿
逕送上級法院」。告訴人或被害人如對於本判決不服者，應具備
理由請求檢察官上訴，其上訴期間之計算係以檢察官收受判決正
本之日期為準。
中　　華　　民　　國　　110 　年　　10　　月　　28　　日
                                書記官  陳孟瑜
附錄本案論罪科刑法條：　　　　　　　　　　　　　　　　
中華民國刑法第320條
意圖為自己或第三人不法之所有，而竊取他人之動產者，為竊盜
罪，處五年以下有期徒刑、拘役或五十萬元以下罰金。
意圖為自己或第三人不法之利益，而竊佔他人之不動產者，依前
項之規定處斷。
前二項之未遂犯罰之。
附表1-1（犯罪事實一部分所竊得之物）
編號 物品名稱 數量 1 藍色槌子 1支 2 汽車大燈LED（黑色盒裝） 1個 3 角落小夥伴掀蓋置物盒 1個 
附表1-2（犯罪事實一不另為無罪諭知部分）
編號 物品名稱 數量 1 仙人掌風扇（白色盒裝） 1個 2 沙皮狗造型絨毛玩具 1個 
附表2-1（犯罪事實二部分所竊得之物）
編號 物品名稱 數量 1 小熊鑰匙圈（六角柱狀盒裝） 1個 2 壽司盒裝銅鐘鈴噹（透明盒裝） 1個 3 鬼滅之刃公仔（紫黑色盒裝） 1個 4 傳輸線一拖三（白色盒裝） 1個 
附表2-2（犯罪事實二不另為無罪諭知部分）
編號 物品名稱 數量 1 金色圓筒檀香香環 1個 2 藍色及灰色布娃娃 3個 3 鬼滅之刃公仔 3個 4 小熊鑰匙圈 4個 6 小盒裝綜合鑰匙圈 4個 7 黑色塔羅牌 1個 8 綠色迷彩手電筒 1個 9 透明盒裝紅色毛巾 1個 10 銀色不鏽鋼環保吸管 1個 11 綠色角落生物造型收納盒 1個 12 綠色日本代理蓮蓬頭 1個 13 白色日版代理小電扇 1個 
附表3
編號 被告所涉犯行 罪名及宣告刑 1 如犯罪事實一所示之犯行 乙○○犯竊盜罪，處拘役肆拾日，如易科罰金，以新臺幣壹仟元折算壹日。扣案如附表1-1所示之犯罪所得均沒收。 2 如犯罪事實二所示之犯行 乙○○犯竊盜罪，處拘役伍拾伍日，如易科罰金，以新臺幣壹仟元折算壹日。未扣案如附表2-1所示之犯罪所得均沒收，於全部或一部不能沒收或不宜執行沒收時，追徵其價額。